【裁判字號】    89,易,217
【裁判日期】    890927
【裁判案由】    竊盜等
【裁判全文】
臺灣新竹地方法院刑事判決                          八十九年度易字第二一七號
    公  訴  人  臺灣新竹地方法院檢察署檢察官
    被      告  戊○○
右列被告因竊盜案件，經檢察官提起公訴（八十八年度偵字第七四七六、八六九五號
）及移送併辦（八十九年度偵字第八七九號），本院判決如左：
    主  文
戊○○連續攜帶兇器竊盜，累犯，處有期徒刑壹年陸月。又意圖為自己不法之所有，
而侵占離本人所持有之物，累犯，處罰金肆仟元，如易服勞役，以佰元折算壹日。
    事  實
一、戊○○曾於民國八十六年間因違反麻醉藥品管理條例及電信法案件，經法院分別
    判處有期徒刑六月及五月，合併應執行有期徒刑十月確定，於八十八年四月二十
    八日執行完畢。又因竊盜案件，經本院判處有期徒刑一年六月確定，於八十八年
    四月二十九日接續執行，並於同年七月二日假釋出獄，現仍在假釋中，猶不知悔
    改，其於八十八年九月十三日上午八時許，在新竹市○○街、世界街路口拾得吳
    曉雯所有而於八十七年九月間，在新竹市○○路三０五巷十號租屋處，為不詳年
    籍姓名者所竊取後棄置該處，而離吳曉雯本人持有之大潤發會員卡一枚，乃意圖
    為自己不所有，並基於侵占離本人所持有之物之犯意，而將該會員卡侵占據為己
    有。戊○○復基於意圖為自己不法所有之概括犯意，連續於附表所示之時間、地
    點，或持客觀上可為兇器之一字起子，或踰越牆垣進入屋內，或以被害人之鑰匙
    開啟機車之電門，竊取如附表被竊財物欄所示之財物（行為人、被害人及作案手
    法均詳如附表所載），皆一一得手。嗣於八十八年十月十四日上午十一時三十分
    許，戊○○騎乘ＨＱＷ─二三０號贓車行經新竹市○○街五六號前，為警當場查
    獲，並扣得該機車（已據癸○○領回）、大潤發會員卡（已據吳曉雯領回）及鑰
    匙二支；繼之，於同年十二月十日上午十時五十分許，戊○○再因騎乘ＨＭＶ─
    二一一號贓車，而為警在新竹市○○路與東大路口處，當場查獲，並扣得前揭機
    車（已據年豐年領回）。嗣戊○○因案於新竹勒戒所執行觀察勒戒時，再經警借
    提偵訊時，始循查獲其餘上情。
二、案經新竹市警察局第一分局及內政部警政署國道公路省道第一隊報告台灣新竹地
    方法院檢察署檢察官偵查起訴及移送併辦。
    理  由
一、訊據被告戊○○除坦承於右揭時地拾得被害人吳曉雯之大潤發會員卡外，矢口否
    認有如附表所示之竊盜犯行，辯稱：如附表編號五所示之機車，非伊所偷，伊之
    前會承認係因當時藥吃多了，如附表編號八所示之機車係張姓男子所發動，伊先
    載他回家，隔天要將車騎還給他時，即遭查獲，另如附表編號一至四及六至七所
    示之財物係庚○○所偷，伊會承認係因遭警察刑求云云。經查：
（一）前開大潤發會員卡，確係被害人呂曉雯所有而於八十七年九月間，在新竹市○○路三０五巷十號租屋處，為不詳年籍姓名者所竊取等情，業據被害人吳曉雯
      於警訊中指述綦詳，並有贓證物品認領保管收據一紙在卷可稽，是被告此部分
      自白與事實相符。
（二）次查，右揭竊盜事實，業據被告戊○○於警訊及偵查供承不諱，核與被害人子
      ○○、己○○、辛○○、丁○○、癸○○、壬○○、丙○○○、甲○○等人各
      於警訊中指述其等被竊之情節大致相符，且有被害人子○○、辛○○、癸○○
      、甲○○等人出具之贓證物品認領保管收據各一紙在卷可憑，復有鑰匙二支扣
      案足資佐證。被告此部分自白亦與事實相符。
（三）雖被告於本院審理時，翻異前詞，否認竊盜犯行云云，然查：如附表編號五、
      八所示之竊盜犯行，被告均係因騎乘前揭贓車而遭警當場查獲，並其分別於警
      訊及偵查中自白不諱，是其自白與事實相符而足堪採信，嗣被告辯稱因伊有吃
      藥神智不清云云，委不足取，此參以被告就其中附表編五所示之犯行，於本院
      第一次訊問時尚且坦承在卷（見本院八十九年三月二十九日訊問筆錄），益見
      其事後翻供，顯係避重就輕之詞，不足採信。另附表編號一至四及六至七所示
      之竊盜犯行，被告迭於警訊及偵查中供承不諱，且前揭案件係警察借提被告後
      ，帶被告至其住處查獲贓物後，被告再供出其作案之情節，而經警察查訪被害
      人之結果，確有被害人遭竊，並遭竊之情節與被告供述之情節相符，始查獲上
      情，其中甚有多名被害人未報案等情，已據證人即新竹市警察局警員乙○○到
      院證述屬實（見本院八十九年七月二十七訊問筆錄），並被害人子○○、丁○○及壬○○於本院審理時均到庭證稱，渠等失竊後並未報警，而係警察於八十
      九一月三十日找到他們後，他們才知道失物已找回等語（見同上訊問筆錄），
    是上開案件如非被告所為，則其何以知悉作案之情節，而能供出詳細之作案時
      間、地點，此顯與常情有違？雖被告供稱：因警察說伊出來這麼久，又沒有工
      作，而且有竊盜前科，一定有問題，所以要伊交出二十件竊盜案件，伊說沒有
      犯案，他們不信，就把伊帶到地下室去，要把伊帶眼罩，伊基於害怕的心理，
      知道庚○○作這些案子，只好供出庚○○的案子，並承認是伊去偷的云云，但
      查，證人庚○○於另案本院八十九年度易字第五０八號審理被告被訴贓物一案
      時，到庭證稱：其曾將竊取之車號Ｑ八─五００五號自小客車借予被告，惟被
      告既不知道該車係偷來的，伊亦不曾向被告講過其他之竊盜案件等語（見卷附
      之本院八十九年度八月十一日訊問筆錄），是被告前揭辯解，顯不足採，參以
      ，庚○○於八十八年十月二十一日已因竊盜案件遭羈押於新竹看守所內，迄八
      十九年一月二十七日始出所送戒治所強制戒治等情，有本院法務部在監在押資
      料表一紙在卷可憑，則其自無可能竊取如附表編號六、七所示之財物，益見被
      告事後翻供不可採。至被告於本院調查中另抗辯遭警刑求云云，然查，被告既
      已於檢察官偵查中供承於警訊所述一切屬實，又始終未曾為刑求之抗辯，並坦
      承竊盜犯行，徵諸若確有刑求之事，為何於檢察官訊問時未為刑求之抗辯？而
      於本院調查時始為刑求之抗辯，且證人即本件之承辦警員乙○○亦到庭結稱未
      有刑求之事，而被告亦始終未曾提出驗傷單以供本院查證，其所辯顯係事後卸
      責之詞，不足採信。
      綜上所述，本件罪證明確，被告犯行洵堪認定，應予依法論科。
二、查被告戊○○意圖為自己不法之所有，而侵占離本人所持有之物，是核其所為係
    犯刑法第三百三十七條之侵占離本人所持有之物罪。次按一字起子均係金屬製品
    ，於客觀上足以對人體造成威脅，可認定為兇器，是核被告戊○○所為，係分別
    犯如附表所犯法條欄所載之罪。其先後多次竊盜犯行，時間緊接，基本犯罪構成
    要件相同，顯係基於概括犯意而為，為連續犯，應依刑法第五十六條之規定以一
    罪論，論以情節較重之刑法第三百二十一條第一項第三款之加重竊盜罪，並加重
    其刑。其所犯上開二罪之間，犯意各別，行為互殊，應予分論併罰。附表中除公
    訴人已起訴之編號五、八所示之竊盜犯行外，其他之竊盜犯行因與公訴人已起訴
    之竊盜犯行有連續犯之裁判上一罪關係，基於審判不可分之原則，應為起訴效力
    所及，本院自得加以審理。查被告戊○○曾於八十六年間因違反麻醉藥品管理條
    例及電信法案件，經法院分別判處有期徒刑六月及五月，合併應執行有期徒刑十
    月確定，於八十八年四月二十八日執行完畢，此有臺灣新竹地方法院檢察署刑案
    資料查註紀錄表、臺灣高等法院被告全國前案紀錄表在卷可稽，其於執行完畢後
    ，五年內再犯本件有期徒刑以上之前開竊盜罪，是為累犯，就竊盜部分應遞予加
    重其刑。爰審酌被告年輕力壯不知上進，多次竊盜，嚴重危害社會治安，尤以多
    次攜帶兇器行竊，更危害被害人之人身安全，以及其竊得物品之價值，被害人之
    損害暨犯後否認犯行，態度不佳等一切情狀，分別量處如主文所示之刑，且就罰
    金部分，並諭知罰金易服勞役之折算標準。扣案之鑰匙二支，為插在機車上，非
    被告所有，已據其供明在卷，另供犯罪所用之工具一字起子，並未扣案，為免執
    行之困難，爰均不另為沒收之諭知，併予敘明。
據上論結，應依刑事訴訟法第二百九十九條第一項前段，刑法第五十六條、第三百二
十一條第一項第三款、第三百三十七條、第四十七條、第四十二條第二項，罰金罰鍰
提高標準條例第一條前段、第二條，判決如主文。
本案經檢察官林李嘉到庭執行職務。
中      華      民      國      八十九    年    九    月     二十七     日
                                    台灣新竹地方法院刑事第二庭
                                        法    官   謝  永  昌
右正本證明與原本無異。
如不服本判決，應於判決送達後十日內向本院提出上訴狀( 應附繕本 )，上訴於
臺灣高等法院。
                                        書 記 官   陳  凰  榆
中      華      民      國      八十九    年    九    月     二十七     日
附錄本案論罪科刑法條全文
刑法第三百二十一條第一項：
  犯竊盜罪而有左列情形之一者，處六月以上五年以下有期徒刑：
  一、於夜間侵入住宅或有人居住之建築物、船艦或隱匿其內而犯之者。
  二、毀越門扇、牆垣或其他安全設備而犯之者。
  三、攜帶兇器而犯之者。
  四、結夥三人以上而犯之者。
附表：
┌──┬────┬──────┬───┬──────┬───┬──────┬────┐
│編號│時    間│地    點    │行為人│竊盜所得財物│被害人│作案手法    │所犯法條│
├──┼────┼──────┼───┼──────┼───┼──────┼────┤
│    │八十八年│新竹市○○街│戊○○│竹製桶子、古│子○○│自屋後踰越牆│刑法第三│
│ 一 │八月底某│一四四號    │      │董碗（價值約│      │垣，再破壞鎖│百二十一│
│    │日      │            │      │三千元）    │      │頭進入竊取。│條第一項│
│    │        │            │      │            │      │            │第二款  │
├──┼────┼──────┼───┼──────┼───┼──────┼────┤
│二  │八十八年│新竹市○○街│戊○○│傳真機一台（│己○○│趁該處地下室│刑法第三│
│    │九月某日│二五一號一樓│      │價值約六千元│      │大門未上鎖，│百二十條│
│    │        │            │      │）          │      │進入竊取。  │第一項  │
│    │        │            │      │            │      │            │        │
├──┼────┼──────┼───┼──────┼───┼──────┼────┤
│三  │八十八年│新竹市公道五│戊○○│錄影帶、回帶│辛○○│攜帶客觀上具│刑法第三│
│    │九月初某│埔頂路段（車│      │機等物品（價│      │危險性之兇器│百二十一│
│    │日晚上某│號ＧＧ─六四│      │值四千元）  │      │一字起子，將│條第一項│
│    │時      │六號營業大客│      │            │      │車窗撬開進入│第三款  │
│    │        │車內）      │      │            │      │竊取。      │        │
├──┼────┼──────┼───┼──────┼───┼──────┼────┤
│四  │八十八年│新竹市○○路│戊○○│監視鏡頭一個│丁○○│趁管理員巡邏│刑法第三│
│    │九月底某│二段一─三號│      │（價值三千餘│      │時，未關門而│百二十條│
│    │日凌晨四│（新高大樓一│      │元）        │      │進入竊取。  │第一項  │
│    │時許    │樓）        │      │            │      │            │        │
├──┼────┼──────┼───┼──────┼───┼──────┼────┤
│五  │八十八年│在新竹市長春│戊○○│車牌號碼ＨＱ│癸○○│以被害人未取│刑法第三│
│    │十月四日│街地下室    │      │Ｗ─二三０號│      │下之機車鑰匙│百二十條│
│    │上午六時│            │      │機車一輛    │      │竊取之。    │第一項  │
│    │        │            │      │            │      │            │        │
│    │        │            │      │            │      │            │        │
│    │        │            │      │            │      │            │        │
├──┼────┼──────┼───┼──────┼───┼──────┼────┤
│六  │八十八年│新竹市○○路│戊○○│遊覽車用電視│壬○○│攜帶客觀上具│刑法第三│
│    │十一月底│二段台肥廠前│      │二台（價值約│      │危險性之兇器│百二十一│
│    │晚上某時│（車號ＭＶ─│      │一萬七千元）│      │一字起子，將│條第一項│
│    │        │０七七、ＣＣ│      │            │      │車鎖破壞進入│第三款  │
│    │        │─九二八號營│      │            │      │竊取。      │        │
│    │        │業大客車內）│      │            │      │            │        │
├──┼────┼──────┼───┼──────┼───┼──────┼────┤
│七  │八十八年│新竹市○○路│戊○○│汽車門鎖、方│林張月│攜帶客觀上具│刑法第三│
│    │十二月初│六巷口前（車│      │向盤電門鎖及│霞    │危險性之兇器│百二十一│
│    │某日    │號ＪＲ─七八│      │錄音帶等物（│      │一字起子，將│條第一項│
│    │        │八０號自小客│      │價值約三千元│      │車門撬開進入│第三款  │
│    │        │車內）      │      │）          │      │竊取。      │        │
├──┼────┼──────┼───┼──────┼───┼──────┼────┤
│八  │八十八年│新竹市○○路│戊○○│車牌號碼ＨＭ│甲○○│以插於機車上│刑法第三│
│    │十二月九│佳佳電動玩具│      │Ｖ─二一一號│      │未取下之鑰匙│百二十條│
│    │日晚上十│遊樂場前    │      │機車        │      │竊取之。    │第一項  │
│    │一時許  │            │      │            │      │            │        │
└──┴────┴──────┴───┴──────┴───┴──────┴────┘


司法院資訊處製作；財團法人民間司法改革基金會備份。
